臺灣屏東地方法院刑事判決　　　　　　　　　　　　　九十一年度交訴字第九七號
　　公　訴　人　臺灣屏東地方法院檢察署檢察官
　　被　　　告　甲○○
右列被告因業務過失致死案件，經檢察官提起公訴（九十一年度偵字第二五四九號）
，本院判決如左：
    主  文
甲○○從事業務之人，因業務上之過失致人於死，處有期徒刑陸月，如易科罰金，以
佰元折算壹日，緩刑貳年。
    事  實
一、甲○○為大貨車司機，為從事駕駛業務之人，於民國九十年十二月七日下午八時
    四十分許，駕駛車號ＶＥ－３７５號大貨車，沿台三線由屏東縣里港鄉往九如由
    由北往南方向行駛，途經台三線九如路三段南二高出口北上處時，本應注意汽車
    迴轉時，應暫停並顯示左轉方向燈，看清無來往車輛，始得迴轉，以防危險發生
    ，而依當時天候晴、夜間有照明、省道、三岔路、路面乾燥、無缺陷、無障礙物
    、視距良好、行車管制號誌正常等狀況，並無不能注意之情事，竟疏於注意，率
    於前揭三岔路口迴車行駛，適有周瑞正駕駛車號Ｆ６－６２９２號之自小客貨車
    搭載陳瑞義，沿台三線由屏東縣九如鄉往里港由南往北方向行駛而來，致周瑞正
    反應不及，撞及甲○○所駕駛之大貨車右後方車斗及防護欄處，大貨車右後方及
    護欄凹陷、小客貨車車頭全毀、人員夾於車內，致周瑞正因而受有腹部挫傷併大
    量腹內出血、外傷頭部、右腳外傷等傷害，經送醫後於翌日因病情惡化急救無效
    死亡。甲○○於事故發生後，委託路旁經營檳榔攤之人報警，在偵查機關尚未發
    覺肇事者為何人前主動向至現場處理車禍事故之員警表明係肇事者，並接受裁判
    。
二、案經臺灣屏東地方法院檢察署檢察官據報相驗後自動檢舉偵查起訴。
    理  由
一、訊據被告甲○○對於右揭時、地發生車禍，並致被害人周瑞正死亡之事實坦承不
    諱，並有道路交通事故調查報告表一紙、現場照片八幀，及長庚紀念醫院診斷證
    明書各一件在卷可憑，被告之自白足認與事實相符。
二、按汽車迴車時，應於迴車前，暫停並顯示左轉燈光，看清無來往車輛，始得迴轉
    ，道路交通安全規則第一百零六條第五款定有明文。而前開肇事路段，依當時天
    候晴、夜間有照明、省道、三岔路、路面乾燥、無缺陷、無障礙物、視距良好、
行車管制號誌正常等情，業經卷附道路交通事故調查報告表記載明確，足認被告
    並無不能注意之情形，惟竟疏於注意，致被害人周瑞正所駕駛之自小客貨車反應
    不及，撞及被告駕駛之大貨車右後方車斗及防護欄處，使大貨車右後方及護欄凹
    陷、小客貨車車頭全毀、人員夾於車內，致周瑞正因而受有腹部挫傷併大量腹內
    出血等傷害，經送醫不治死亡，其有過失，洵堪認定。復參之台灣省高屏澎區車
    輛行車事故鑑定委員會認定本件事故係被告甲○○駕駛大貨車迴轉未注意來往車
    輛為肇事原因，有該委員會九十一年五月三日高屏澎鑑字第九一０六九五號之鑑
    定意見書在卷可佐，被告確有過失，至為明顯。被害人確因本件車禍致腹部挫傷
    併大量失血而死亡，業經臺灣屏東地方法院檢察署檢察官督同法醫師相驗明確，
    有相驗屍體證明書、鑑定驗斷書，及勘驗筆錄在卷足憑，被告之過失行為與被害
    人死亡之結果間有相當因果關係，亦足堪認定，被告犯行已臻明確，應依法論科
    。
三、查被告甲○○係大貨車司機，從事載運貨物為業，此據其於警詢時供明在卷，為
    從事駕駛為業務之人，於執行業務中駕車肇事，因而致被害人周瑞正死亡，核其
    所為，係犯刑法第二百七十六條第二項之業務過失致死罪。被告於肇事後主動委
    託路旁經營檳榔攤之人報警，且在偵查機關尚未發覺肇事者為何人前，主動向員
    警表明係肇事者，並接受裁判，有屏東縣警察局里港分局九如分駐所相驗案件初
    步調查報告表，其上載明報案人同發現人，亦即為「甲○○」，有該調查報告表
    附卷足參，被告行為係符合自首要件，甚為明確，爰依刑法第六十二條前段之自
    首規定，減輕其刑。爰審酌被告之過失程度、被害人在駕車上路前與證人陳瑞義
    在席間飲用啤酒三、四瓶，業據證人於警詢時供明在卷，且車禍事故之目擊證人
    鍾慶勳於警詢時證稱「當時小廂型車沒有煞車，車速應該有八十公里以上」等語
    ，及被告除汽車強制意外險新台幣一百四十萬元給付予被害人家屬外，尚另行給
    付新台幣八萬元之醫療費用而達成和解，有屏東縣九如鄉調解委員九十年刑調字
    第一六號調解書一件在卷足憑，暨其於犯罪後坦承過失，犯罪後態度良好等一切
    情狀，量處如主文所示之刑，並諭知易科罰金之折算標準示懲。又被告前未曾受
    任何有期徒刑以上刑之宣告，有臺灣高等法院被告全國前案紀錄表及臺灣屏東地
    方法院檢察署刑案資料查註紀錄表各乙份在卷可按，其因一時失慮，誤罹刑章，
    諒經此偵審程序，當知所警惕，信無再犯之虞，本院綜核各情，認上開刑之宣告
    ，已足策其遷善，所宣告之刑，以暫不執行為適當，併依法諭知緩刑二年，以勵
    自新。
據上論斷，應依刑事訴訟法第二百九十九條第一項前段，刑法二百七十六條第二項、
第六十二條前段、第四十一條第一項、第七十四條第一款，罰金罰鍰提高標準條例第
一條前段、第二條，判決如主文。
本案經檢察官黃莉琄到庭執行職務
中      華      民      國      九十一      年      六    月    二十五  日
                                      臺灣屏東地方法院交通法庭
                                          審判長法  官  吳永宋
                                                法  官  陳松檀
                                                法  官  李淑惠
右正本證明與原本無異。
如不服本判決應於收受本判決後送達後十日內向本院提出上訴書狀，其未敘述上訴理
由者，並得於提起上訴後十日內向本院補提理由書狀（均須按他造當事人之人數附繕
本 ）「切勿逕送上級法院」
                                          書記官        魏慧夷
中      華      民      國   九十一      年      六    月   二十五   日
附錄論罪法條
刑法第二百七十六條
 (過失致死罪)
因過失致人於死者，處二年以下有期徒刑、拘役或二千元以下罰金。
從事業務之人，因業務上之過失犯前項之罪者，處五年以下有期徒刑或拘役，得併科
三千元以下罰金。
